# 请教陈版，关于追溯调整导致利润超分的情况

提问人：Manson_Luci 时间：2016-11-22 11:22:09
IPO过程中，审计追溯调整前期利润导致调整后某个资产负债表日可供分配利润为负，但调整期间的股东会分配决议已生效，造成利润超分的情况，请教一般如何处理更好？是再做个股东会决议撤销利润分配吗？还是只要申报最后一期的可供分配利润为正符合申报条件即可？

回答人：chenyiwei
如果最后一期末的未分配利润已经恢复到正数，则一般问题不大，无需特殊处理。 当然如果全体股东一致同意，则由股东会撤销原利润分配决议，股东将依据原分配决议获得的现金股利退还给公司，是更好的做法。但此时要注意：退款应在最后一期资产负债表日之前完成，否则报表上体现对股东的应收款项会被认为是非经营性资金占用。